臺灣新北地方法院民事判決　　　　　　 110年度勞簡字第59號
原　　　告　梁崇民　
被　　　告　葉在庭　
訴訟代理人　陳逸帆律師
上列當事人間請求請求損害賠償事件，經本院於民國110年9月14
日言詞辯論終結，判決如下：
    主  文
原告之訴駁回。
訴訟費用由原告負擔。
    事實及理由
壹、程序上理由
    按訴狀送達後，原告不得將原訴變更或追加他訴，但擴張或
    減縮應受判決事項之聲明者，不在此限，民事訴訟法第255
    條第1項第3款定有明文。查，本件原告起訴訴之聲明原為：
    「一、被告違反保護他人之法律，應予賠償199000元，年息
    5％，自105年10月17日起至清償日止」等語（見調字卷第11
    頁）。嗣於本院民國110年9月14日言詞辯論程序中將訴之聲
    明變更為：「一、被告應給付原告19萬9000元及自105年10
    月17日起至清償日止，按年息百分之5計算之利息」（見本
    院卷第73頁）。經核原告所為訴之變更與前揭法條規定並無
    不合，應予准許。
貳、實體上理由
一、原告主張：
(一)被告明知無任何騷擾（不實指控無證據明力，無證據資格，
    誣告者被通緝，謊報者被偵查），明知輔大性別平等委員會
    組織不法（21+1+1=23人），明知性別平等委員會（調查主
    體）根本沒有開會授權調查，明知106年1月8日輔大性別平
    等會違反行政程序法第8條（信賴保護）、第9條（程序正義
    ）、第36條（調查證據）、第39條（調查通知，目時地委）
    、第102條（處分前，應陳述意見），102年12月11日性別平
    等教育法第25條第4條亦明訂，應給予陳述意見機會，第111
    條（六款）行政處分缺乏權限，無效），故意構陷甲、乙兩
    案惡害誣陷進行投票，且通過甲案性騷擾情節重大（106年1
    月24日輔大偽變造文書部恐嚇解聘），106年3月16日又恐嚇
    報部停聘，不法剝奪薪資、勞健保、部會職務、地檢署偵查
    中，被告違反保護他人之法律，對法治國、法秩序、國家教
    授之人格權、工作權（終身不得任教）、講學權、才華潛能
    、社會地位、名譽榮耀、兩岸關係、歐盟研究造成萬劫不復
    之損害，自105年10月17日（張榮芳知悉之日）起算至清償
    日止。
(二)聲明：被告應給付原告19萬9000元及自105年10月17日起至
    清償日止，按年息百分之5計算之利息。
二、被告抗辯：
(一)原告於本件訴訟主張之原因事實，皆不足以作為對被告為損
    害賠償請求之論據，被告嚴正否認原告所為之各項不實指控
    ，原告應自行舉證以實其說，且此事發生於105年間，原告
    於110年3月15日提起本訴，已經超過兩年，主張時效抗辯。
(二)原告前曾執同一原因事實於臺灣新北地方法院提起30件以上
    之民事訴訟，其中臺灣新北地方法院110年度訴字笫229號、
    第53號民事判決，皆已判決原告之訴無理由，而足以證明原
    告確有濫訴之嫌，本案實應由鈞院迅將其訴予以駁回，並無
    進行實質審理之必要。
(三)原告主張被告明知無任何騷擾，明知輔大性別平等委員會組
    織不法，明知性別平等委員會根本沒有開會授權調查，故意
    構陷甲、乙兩案惡害誣陷進行投票，且通過甲案性騷擾情節
    重大，被告違反保護他人之法律，對法治國、法秩序、國家
    教授之人格權、工作權（終身不得任教）、講學權、才華潛
    能、社會地位、名譽榮耀、兩岸關係、歐盟研究造成萬劫不
    復之損害云云，均為其個人之片面認定，且被告並無原告所
    述之行為，亦未說明受有何損害。
(四)聲明：原告之訴駁回。   
三、本院判斷如下：
(一)按因侵權行為所生之損害賠償請求權，自請求權人知有損害
    及賠償義務人時起，2年間不行使而消滅，自有侵權行為時
    起，逾10年者亦同；消滅時效，自請求權可行使時起算；消
    滅時效，因左列事由而中斷：一、請求。二、承認。三、起
    訴。左列事項，與起訴有同一效力：一、依督促程序，聲請
    發支付命令。二、聲請調解或提付仲裁。三、申報和解債權
    或破產債權。四、告知訴訟。五、開始執行行為或聲請強制
    執行；時效因請求而中斷者，若於請求後6個月內不起訴，
    視為不中斷；時效完成後，債務人得拒絕給付，民法第197
    條第1項、第128條前段、第129條、第130條、第144條第1項
    分別定有明文。
(二)又所謂「請求權可行使時」，係指行使請求權在法律上無障
    礙時而言，請求權人因疾病或其他事實上障礙，不能行使請
    求權者，時效之進行不因此而受影響。權利人主觀上不知已
    可行使權利，為事實上之障礙，非屬法律障礙（最高法院95
    年度第16次民事庭會議決議、31年度決議(一)意旨可資參照
    ）。是關於侵權行為損害賠償請求權之消滅時效，應以請求
    權人實際知悉損害及賠償義務人時起算，請求權人若主觀上
    認其有損害及知悉為損害之人係該賠償義務人時，即已起算
    請求權時效，並不以賠償義務人坦承該侵權行為之事實為必
    要，亦不以知悉賠償義務人因侵權行為所構成之犯罪行為經
    檢察官起訴或法院判決有罪為準（最高法院72年台上字第
    738號判決參照）。另外，當事人主張有利於己之事實者，
    就其事實有舉證之責任，民事訴訟法第277條前段定有明文
    。
(三)經查，本件原告遭解聘過程如下：
  1.106年1月20日，訴外人輔仁大學以輔性平字第1060001459號
    函原告略以：原告被申請調查之校園性平事件第0000000號
    暨0000000號案業已審議完成，經106年1月17日性平會105學
    年度第12次會議決議原告性騷擾情節重大，由性平會議決「
    解聘」，並依教師法第14條第4項規定於原告解聘尚未生效
    前，移請教評會予以「停聘」。
  2.106年1月24日，輔仁大學以輔校人字第1060001710號函報教
    育部略以：原告因涉及性騷擾案件，經學校性平會查證屬實
    ，性騷擾行為情節重大，決議解聘。學校教評會將另依規定
    按程序辦理停聘事宜。
  3.106年3月29日，輔仁大學以輔校人字第1060006638號函，向原
    告先為「停聘」處分。
  4.106年6月13日，教育部以臺教人（三）字第1060084102號函
    （即原處分）復輔仁大學，主旨略以：「貴校擬依教師法第
    14條第1項第9款規定解聘教授甲○○一案，同意照辦」等語。
  5.106年6月16日，輔仁大學以輔校人字第1060013250號函原告
    略以：原告涉性騷擾行為情節重大，擬依教師法第14條第1
    項第9款規定解聘案，業獲教育部同意，自本函送達原告之次
    日起生效。
  6.106年7月17日，原告不服原處分，提起訴願，經行政院108
    年1月25日院臺訴字第1080162972號訴願決定駁回，原告仍
    不服，循序提起行政訴訟（即台北高等行政法院108年度訴
    字第370號）。
    以上事實，業經本院另案（110年度訴字第53號）及台北高
    等行政法院另案（108年度訴字第370號）認定屬實，並有該
    二案判決書可稽。
(四)由上可知，原告於106年1月間及3月間，即分別知悉輔大性
    平會決議結果為解聘及先予停聘之處分。足認原告於106年1
    月間及3月間收受停聘及解聘處分時，其主觀上已認知有其
    所稱「被告擔任性平委員不法，明知無性騷擾事由，故意違
    反法律保留、信賴保護、法定程序」等侵權行為事實，並明
    確知悉其認為之侵權行為人即賠償義務人為被告等情。依照
    前述有關時效消滅的說明，原告於106年3月間即得行使其認
    為存在之損害賠償請求權，但原告遲至110年3月15日才提起
    本件訴訟，有本件民事起訴狀上之本院收狀戳可憑（見調字
    卷第11頁），故原告對被告之侵權行為損害賠償請求權顯已
    罹於2年時效而消滅。從而，被告為時效抗辯並拒絕賠償，
    應屬有據。
(五)原告主張本件請求權時效，需經法院確認後始能行使，本件
    請求權時效尚未開始云云。然查，揆之前開認定原告是否成
    立性騷擾事件，早在106年3月間早已知悉其受有解聘、停聘
    之處分，並於106年7月17日提起訴願等程序，原告得行使請
    求權自106年3月間起算，原告前開主張，自有誤會，難謂可
    採。
(六)又原告另對輔仁大學人事室人員鄧宜欣，以鄧宜欣於106年1
    月24日故意以雙掛號信恐嚇原告「已報請教育部解聘」，又
    於106年3月29日登載不實，欺騙並恐嚇原告「教育部已核准
    停聘」，故意不通知原告「申復」等事實，提出侵權行為訴
    訟事件，業經本院以請求權時效消滅為由，駁回原告之訴，
    經原告提出上訴後，再經台灣高等法院駁回其上訴確定，有
    台灣高等法院110年度上字第677號判決可按，原告主張其停
    聘、解聘遭受不法侵害為由，提起損害賠償之訴，已經逾2
    年之請求權時效，應可認定。
(七)原告請求侵權行為損害賠償之訴，既已逾2年之請求權時效
    ，原告主張就侵權行為是否成立一節，自無再行審酌之必要
    。
四、綜上所述，原告依民法第18條、第184條、第195條為規定，
    請求被告給付原告19萬9000元及自起訴狀送達翌日起至清償
    日止，按年息百分之5計算利息，為無理由，應予駁回。
五、本件判決之基礎已臻明確，兩造其餘之攻擊防禦方法、未經
    援用之證據及聲請調查之證據，經本院斟酌後，認均不足以
    影響本判決之結果，不逐一詳予論駁，併此敘明。
六、本件係小額訴訟事件，應依民事訴訟法第第78條規定，裁定
    如主文。
中    華    民    國  110    年    9    月    28    日
                    勞動法庭    法  官  徐玉玲
以上正本係照原本作成
如不服本判決，應於送達後20日內，向本院提出上訴狀。如委任
律師提起上訴，應一併繳納上訴審裁判費。
中    華    民    國  110    年    9    月    28    日
                                書記官  黃奎彰